臺灣臺東地方法院刑事判決　　　　　　　 96年度易字第269號
公　訴　人　臺東地方法院檢察署檢察官
被　　　告　丙○○
　　　　　　　　　　（現另案於臺灣臺東監獄執行中）
　　　　　　丁○○
　　　　　　　　　　（現另案於臺灣臺東戒治所強制戒治中）
上列被告因竊盜等案件，經檢察官提起公訴（96年度偵字第554號
、第685號、第1004號），本院依簡式審判程序判決如下：
    主  文
丙○○共同攜帶兇器竊盜肆罪，累犯，各處有期徒刑柒月，均減
為有期徒刑月又拾伍日；又搬運贓物，累犯，處有期徒刑陸月
，減為有期徒刑月；應執行有期徒刑壹年月。
丁○○共同攜帶兇器竊盜肆罪，累犯，各處有期徒刑捌月，均減
為有期徒刑肆月；應執行有期徒刑壹年貳月又拾伍日。
    事  實
一、丙○○前於民國94、95年間，因竊盜及施用毒品案件，分別
    經本院以94年度東簡字第307號、94年度易字第237號各判處
    有期徒刑5月及7月確定，應執行有期徒刑11月，並於95年9
    月30日縮短刑期執行完畢；丁○○前於95年間，因竊盜案件
    ，經本院以95年度東簡字第153號判處有期徒刑3月確定，並
    於95年9月7日縮短刑期執行完畢。詎丙○○、丁○○猶不思
    悔改，而為下列行為：
（一）丙○○、丁○○與甲○○（另行審結）共同基於意圖為自
      己不法所有之犯意聯絡，於95年10月中旬間某日晚上9時
      許至翌日凌晨2時許之期間內，由丙○○駕駛不詳車牌號
      碼之自用小貨車搭載丁○○、甲○○，先至臺東縣卑南鄉
      ○○路釋迦園附近（營業區49電號6015-07），由丁○○
      持客觀上足以對人之生命、身體、安全造成危險之兇器破
      壞剪1把（未扣案，下同），以剪斷電纜線之方式，竊取
      臺灣電力公司卑南服務所持有之價值約新臺幣（下同）50
      0元之電纜線3條（各約3公尺），丙○○與甲○○則在上
      開車輛內把風、接應，又共同基於意圖為自己不法所有之
      犯意聯絡，駕駛上開自用小貨車至臺東縣臺東市○○路○
      段207號（電號00-0000-00.9），以上開相同之方式，共
      同竊取臺灣電力公司知本服務所持有之電纜線3條（各約1
      公尺多）；之後，再共同基於意圖為自己不法所有之犯意
      聯絡，駕駛上開自用小貨車至臺東縣卑南鄉○○村○○路
      （編號86區210410號路燈），以上開相同之方式，共同竊
      取臺東縣卑南鄉○○○○路燈之價值約50,000元之電纜線
      約50公尺。上開電纜線由丙○○、丁○○、甲○○剝去外
      皮後，將獲得之銅線販賣與不詳之資源回收業者，所獲之
      金錢由渠等朋分花用。嗣於96年1月7日，丙○○於上開各
      犯行未經有偵查權限公務機關發覺前，主動前往臺東縣警
      察局臺東分局自首前揭全部竊盜罪行，並帶同警方至上開
      地點查證，進而接受本件裁判。
（二）丙○○與丁○○另共同基於意圖為自己不法所有之犯意聯
      絡，於95年11月20日晚上8時許至95年11月21日上午3時許
      ，在臺東縣臺東市○○路191巷100號之1附近廢棄之漁塭
      （即臺東市○○路○段88號前之廢棄漁塭），由丁○○持
      客觀上足以對人之生命、身體、安全造成危險之兇器破壞
      剪1把，以剪斷電纜線之方式，共同竊取國統國際股份有
      限公司所有、由己○○管理持有之電纜線3條（各約3公尺
      ，每公尺價值約280元）。上開電纜線由丙○○、丁○○
      共同剝去外皮後，將獲得之銅線販賣與不詳之資源回收業
      者，所獲之金錢由其2人朋分花用。嗣於96年1月7日，丙○○於上開犯行未經有偵查權限公務機關發覺前，主動前
      往臺東縣警察局臺東分局自首，並帶同警方至上開地點查
      證，進而接受
      本件裁判。
（三）丙○○明知，在臺東縣臺東市○○路○段72巷以西產業道
      路上儲存場圍牆外之草叢內，市價約15,000元、辛○○所
      有之2只金屬製儲水桶，係姓名年籍不詳綽號「阿雄」之
      成年男子所竊取自上開儲存場，而藏放於該處之贓物，竟
      仍基於搬運贓物之犯意，於96年3月12日上午10時30分許
      ，應「阿雄」之邀約，以向不知情之謝世寶借得之車牌號
      碼0363-MK號自用小貨車（為不知情之蔡明力所有），至
      上開藏放處所，將上開贓物抬上車，搬運至臺東市○○里
      ○○路○段335巷128號，由張許素珠所經營之資源回收場
      變賣，因張許素珠發覺有異，報警處裡，而循線查獲上情
      。
二、案經臺東縣警察局臺東分局、大武分局報告臺灣臺東地方法
    院檢察署檢察官偵查起訴。
    理  由
一、認定犯罪事實所憑之證據及理由：
（一）犯罪事實一、（一）部分：
   1、被告丙○○、丁○○之自白；同案被告甲○○之自白。
   2、證人戊○○、壬○○及庚○○之證述。
   3、臺東縣卑南鄉○○○○路燈故障叫修登記表、配置圖及修
      護用料清冊，臺灣電力公司卑南服務所工程工作單，臺灣
      電力公司知本服務所線路失竊現場調查表及登記表各1份
      。
   4、刑案現場照片30張。
（二）犯罪事實一、（二）部分：
   1、被告丙○○、丁○○之自白。
   2、證人己○○之證述。
   3、贓物認領保管單1紙及刑案現場照片10張。
（三）犯罪事實一、（三）部分：
   1、被告丙○○之自白。
   2、證人辛○○、謝世寶、蔡明力、張許素珠之證述。
   3、贓物認領保管單、刑案現場測繪圖各1紙及刑案現場照片
      28 張。
二、論罪科刑之理由：
（一）按刑法第321條第1項第3款之攜帶兇器竊盜罪，係以行為
      人攜帶兇器竊盜為其加重條件，此所謂兇器，其種類並無
      限制，凡客觀上足以對人之生命、身體、安全構成威脅，
      具有危險性之兇器均屬之，且祇須於行竊時攜帶此種具有
      危險性之兇器為已足，並不以攜帶之初即有行兇之意圖為
      必要，最高法院著有79年度臺上字第5253號判例意旨可資
      參照。本案被告所持以行竊之破壞剪，為質硬尖銳之利器
      ，顯見於客觀上足對人之生命、身體安全構成威脅，而可
      作兇器使用，揆諸前揭判例意旨及說明，自與刑法第321
      條第1項第3款之構成要件相當。核被告丙○○所為犯罪事
      實欄一（一）、（二）之犯行，均係犯刑法第321條第1項
      第3款攜帶兇器竊盜罪，所為犯罪事實欄一（三）之犯行
      ，係犯刑法第349條第2項搬運贓物罪，被告丁○○所為犯
      罪事實欄一（一）、（二）之犯行，均係犯刑法第321條
      第1項第3款攜帶兇器竊盜罪。被告丙○○、丁○○、甲○○3人間，就犯罪事實一（一）之犯行，有犯意之聯絡及
      行為之分擔，被告丙○○、丁○○，就犯罪事實一（二）
      之犯行，有犯意之聯絡及行為之分擔，均為共同正犯。被
      告丙○○所為上開4次竊盜犯行間及與1次搬運贓物犯行間
      ，被告丁○○所為上開4次竊盜犯行間，均犯意各別、行
      為互異，竊盜部份，所竊盜之地點均不相同，且均屬不同
      所有人之財物，其2人之行為在社會評價上具相當的獨立
      性，故均應予分論併罰。又被告丙○○、丁○○各有如犯
      罪事實欄所載之犯罪科刑執行情形，有臺灣高等法院被告
      全國前案紀錄表在卷可考，被告2人於前述有期徒刑執行
      完畢後，5年以內再故意分別犯本案各5件、4件有期徒刑
      以上之罪，均為累犯，皆應依刑法第47條第1項之規定，
      加重其刑。另被告丙○○就犯罪事實一（一）、（二）所
      載前揭行為後，於犯罪未經有偵查權限之公務機關發現前
      ，主動前往警局自承行竊，有被告丙○○之96年1月7日警
      詢筆錄在卷可佐（見警1卷第1至9頁），參以證人庚○○
      、戊○○、壬○○、己○○於上開竊案發生後並未報警處
      裡，而係經警通知後始知上情（見警1卷第32至42頁之調
      查筆錄）乙節，可知警方確係在被告丙○○自首後始知悉
      被告涉犯前揭竊盜犯行無疑，則其既已向該管公務員申述
      犯罪事實進而接受裁判，已合於自首之要件，爰依刑法第
      62 條前段規定減輕其刑，並依法先加後減。爰審酌被告2
      人正值盛年，不思正途營生，竟為滿足一己之私慾而竊盜
      ，且均於前案執行完畢出監後，旋復為竊盜犯行，顯見自
      制力薄弱，兼衡其2人之犯罪之動機、目的、手段、及其
      品性、生活狀況、智識程度、犯罪所生之損害，及犯罪後
      均知坦承犯行，態度尚佳等一切情狀，分別量處如主文所
      示之刑，並各定其應執行之刑，以資懲儆。至於作案用之
      破壞剪，為被告丙○○所有供本件犯罪所用之物，固據被
      告2人供明在卷，但該破壞剪未經扣案，且雖經被告丙○○帶同警方至竊案現場查證，亦未尋獲（見警1卷第3頁）
      ，應已滅失，為免執行困難，爰不另為沒收之諭知，附此
      敘明。
（二）查本件被告2人犯罪時間均在96年4月24日以前，且非中華
      民國96年罪犯減刑條例第3條第1項所定不予減刑之罪，則
      依該條例第2條第1項第3款、第7條之減刑規定，應各減其
      宣告刑二分之一，並定其應執行之刑。
據上論斷，應依刑事訴訟法第273條之1第1項、第299條第1項前
段，刑法第28條、第321條第1項第3款、第349條第2項、第47條
第1項、第51條第5款、第62條前段，刑法施行法第1之1條第1項
、第2項前段，中華民國96年罪犯減刑條例第2條第1項第3款、第
7條，判決如主文。
本案經檢察官乙○到庭執行職務
中　　華　　民　　國　　96　　年　　10　　月　　23　　日
                  刑事第二庭    法  官  盧亨龍
以上正本證明與原本無異。
如不服本判決應於收受本判決後10日內向本院提出上訴書狀（須
附繕本）。
「切勿逕送上級法院」。
                                書記官  蕭家玲
中　　華　　民　　國　　96　　年　　10　　月　　23　　日
附錄本案論罪科刑法條全文
刑法第321條
犯竊盜罪而有左列情形之一者，處6月以上、5年以下有期徒刑：
一  於夜間侵入住宅或有人居住之建築物、船艦或隱匿其內而犯
    之者。
二  毀越門扇、牆垣或其他安全設備而犯之者。
三  攜帶兇器而犯之者。
四  結夥三人以上而犯之者。
五  乘火災、水災或其他災害之際而犯之者。
六  在車站或埠頭而犯之者。
前項之未遂犯罰之。
刑法第349條
收受贓物者，處 3 年以下有期徒刑、拘役或 5 百元以下罰金。
搬運、寄藏、故買贓物或為牙保者，處5年以下有期徒刑、拘役
或科或併科 1 千元以下罰金。
因贓物變得之財物，以贓物論。
